【裁判字號】    96,訴,883
【裁判日期】    970903
【裁判案由】    第三人異議之訴
【裁判全文】
臺灣彰化地方法院民事判決  96年度訴字第883號
原      告  昕群有限公司
法定代理人  乙○○
訴訟代理人  劉憲璋律師
複代理人    賴書貞律師
被      告  昱德纖維股份有限公司
法定代理人  甲○○
訴訟代理人  連一鴻律師
複代理人    戊○○
上列當事人間請求第三人異議之訴事件，本院於民國97年8月20
日言詞辯論終結，茲判決如下：
    主  文
原告之訴駁回。
訴訟費用由原告負擔。
    事實及理由
壹、原告起訴主張：
  一、鈞院96年度執全助字第196號假扣押強制執行事件，被告
      聲請法院扣押訴外人即債務人羽順纖維有限公司 (下稱羽
      順公司)之財產之假扣押事件，此本與原告無涉，然鈞院
      於民國96年6月12日卻對原告之動產，即原告委託昕達紡
      織有限公司 (下稱昕達公司)保管之壓克力紗（A1/48NM）
      每包重100磅、共122包，予以扣押查封。
  二、系爭壓克力紗乃原告於96年3月26日間向訴外人羽順公司
      訂購，且已付清貨款而取得所有權，因染整廠存放空間不
      夠，遂將系爭壓克力紗委託昕達公司保管存放，系爭壓克
      力紗既為原告向羽順公司買得，並已完成交貨給原告，而
      原告又將該貨委託昕達公司保管存，其所有權顯為原告所
      有，並非羽順公司所有，被告竟將原告之動產，誤指為其
      債務人羽順公司所有，致鈞院所為執行程序不當，自應撤
      銷此違誤之執行程序。
  三、原告為系爭壓克力紗之所有權人，具有足以排除強制執行
      之權利，且本案假扣押之標的因尚未脫離扣押之處置，執
      行程序並未終結，為此原告依強制執行法第15條規定提起
      本件異議之訴，訴請撤銷就原告所有系爭壓克力紗所為之
      強制執行程序。
  四、96年6月12日被告對昕達公司就原告所寄放之系爭壓克力
      紗為假扣押查封，事出突然，致原告及昕達公司一時未及
      提出訂紗單、統一發票、保管書等證明文件以避免查封，
      文件。然查封時，昕達公司之代表人高宗慶當時在場，業
      已表明系爭壓克力紗為原告所有，被告本應即刻停止查扣
      ，竟仍執意查封。原告嗣於本件起訴後提出證明上開文件
      ，並無不可。至於統一發票金額金額新臺幣（下同）672,
      735元與支票面額735,000元不符，係因羽順公司央請原告
      於預付貨款時，多預付一些額度，以供其資金週轉所致，
      由於原告與羽順公司已往來多年，始同意其央求多預付貨
      款。然統一發票確為羽順公司所開立，且由羽順公司兌領
      該支票，故被告以此爭辯原告與羽順公司間之交易不存在
      ，洵與事實不符。原告否認證人戊○○之證詞，亦否認查
      封當時高宗慶有針對查封系爭壓克力紗之事實連絡原告。
  五、被告另以羽順公司所訂購之壓克力紗14,900磅，羽順公司
      指定送至荃紡針織企業社，由該社負責人高旭平於96年4
      月3日簽收，荃紡針織企業社又於聲明異議狀表明羽順公
      司於96年4月13日載走，則羽順公司焉可能於96年4月2日
      出貨給原告。惟原告為經營紗業之盤商，常依市場價格之
      波動變化，適時就物件為下單訂貨，以確保日後貨源之機
      動彈性，故原告於3月26日下訂於羽順公司，羽順公司只
      要於原告取貨時可交貨即可，本無須於原告下訂時即備有
      該物件，此為盤商交易之特色。因此，羽順公司於96 年4
      月2日（會計上）出貨，係依原告之指示送交至荃紡針織
      企業社，縱由被告直接將貨於4月3日送交荃紡針織企業社
      ，此亦等同同時已完成原告與羽順公司間之實際交貨。嗣
      原告因考慮存放，再通知將貨載至昕達公司保管。被告既
      將貨賣給羽順公司，而羽順公司又已將貨轉賣給原告，並
      將貨依原告之指示送交荃紡針織企業社，原告又將貨委託
      昕達公司保管，於法皆為原告占有中，自為原告之物件。
      被告與羽順公司間之貨款糾紛，應由被告另向羽順公司追
      訴，尚難認定原告所買得之物件，於法無效。並聲明：鈞
      院96年度執全助字第196號假扣押強制執行事件，就原告
      所有壓克力紗（A1/ 48NM）122包（每包重100磅）所為之
      強制執行程序，應予撤銷。嗣因本件訴訟中，查封之系爭
      壓克力紗遭被告聲請鈞院以97年度執助乙字第203號強制
      執行事件違法拍賣，並由被告承受，致強制執行程序終結
      ，此係情勢變更，然係就原告所有之動產違法拍賣，其拍
      賣依法應屬無效，被告並非善意受讓取得，故原告之所有
      權尚未喪失，被告仍應將系爭壓克力紗返還原告，如無法
      返還時，屬侵權行為，應賠償系爭壓克力紗之價金672,73
      5元（其後再減縮為524600元）及自96年6月12日起按年息
      百分之5計算之利息。
貳、被告則以：
  一、原告主張系爭壓克力紗係原告向羽順公司購買，並委託昕
      達公司保管存放，系爭壓克力紗為原告所有，被告否認之
      。又鈞院96年度執全助字第196號假扣押強制執行事件中
      ，羽順公司於96年7月17日具狀表示系爭壓克力紗為昕達
      公司所有，故原告主張系爭壓克力紗為伊所有，顯不足採
      信。
  二、鈞院民事執行處於96年6月12日至彰化縣線西鄉○○村○○○○路11號昕達公司處扣押查封系爭壓克力紗時，昕達
      公司法定代理人高宗慶在場並未否認系爭壓克力紗屬羽順
      公司所有，鈞院民事執行處人員始予以查封扣押。又隨同
      被告前往查封扣押之忠縉興業有限公司負責人黃忠仁亦發
      現羽順公司向忠縉公司購買之紗品，亦在昕達公司處所，
      疑係昕達公司收受贓物，經報案後，彰化縣和美分局線西
      分駐所警員到場，惟昕達公司辯稱係原告向羽順公司購買
      寄存於該處，並連繫原告傳真購買之發票到昕達公司，因
      原告提出提出證明，警員始離去。而本件原告雖提出原告
      對羽順公司之訂紗單、羽順公司開立給原告之統一發票及
      原告與昕達公司簽訂之保管書，證明系爭壓克力紗為原告
      所有，惟果系爭壓克力紗確係原告向羽順公司購買，並委
      託昕達公司保管存放，則焉有於查封扣押時，昕達公司連
      繫原告，原告不傳真向羽順公司購買系爭壓克力紗之訂紗
      單、統一發票及保管書等證明文件至昕達公司，以證明系
      爭壓克力紗為原告公司所有而避免被查封扣押之理？且昕
      達公司亦未於查封扣押時提出系爭壓克力紗保管書，顯見
      原告主張系爭壓克力紗係原告向羽順公司購買而寄存在昕
      達公司乙節，不足採信。否則豈有不於96年6月12日查封
      扣押時提出之理，況原告於忠縉公司主張時，都即時傳真
      提出統一發票以資證明，則於本件焉有不提出相關證明文
      件之理。足見原告所提出之羽順公司之出貨單、原告公司
      之訂紗單、統一發票、支票及昕達公司之保管書均係臨訟
      製作不實之交易單據，不足採信。更何況統一發票金額新
      672,735元與支票面額735,000元不符，自難證明原告與羽
      順公司間確有此筆壓克力紗之交易。原告稱統一發票金額
      與支票面額不符，係原告預付羽順公司之貨款，惟原告係
      預付何種紗料之貨款，其數量、單價等明細為何，原告並
      未舉證以實其說，自難採信。又該支票雖經羽順公司提示
      兌現，然與發票金額不符，且高於發票金額，只能證明原
      告與羽順公司間有債權債務關係，不能證明係給付系爭壓
      克力紗之貨款。
  三、鈞院民事執行處於96年6月12日執行扣押查封系爭壓克力
      紗時，其執行時間係自該日上午10時50分至同日上午12時
      完畢，執行時間長達1個小時又10分鐘，昕達公司法定代
      理人高宗慶在場且也與原告連繫，而原告所提出之訂紗單
      、羽順公司開立給原告之統一發票係置放於原告公司，且
      保管書係原告及保管人昕達公司所執有，皆係極易提出之
      文書，在上開長時間之執行時間內，焉有不及提出或傳真
      之理？況當場查封扣押時，另一家忠縉公司質疑昕達公司
      收受贓物時，原告尚能傳真購買之發票以資證明，足證原
      告所稱因事發突然，而未及提出文件，顯不足採信。
  四、羽順公司積欠被告購紗貨款5,399,790元，羽順公司所交
      付被告貨款之支票於96年5月7日開始退票，但查詢後始知
      悉羽順公司於96年3月8日即已退票且未清償贖回，被告因
      不知悉而陸續出貨，其中羽順公司所訂購之A48壓克力紗
      14,900磅，羽順公司指定送至荃紡針織企業社，由該社負
      責人高旭平於96年4月3日簽收，該批14,900磅貨物依荃紡
      針織企業社於鈞院96年度執全助字第187號假扣押事件，
      所提出之96年6月7日聲明異議狀指出，羽順公司係於96年
      4月13日載走，則羽順公司焉可能於96年4月2日出貨給原
      告公司，該出貨單顯屬虛假。足證原告謂系爭壓克力紗係
      原告向羽順公司購買而委託昕達公司保管一節為不實。
  五、原告稱「羽順公司於96年4月2日（會計上）出貨，係依原
      告之指示送交至荃紡針織企業社，縱由被告直接將貨於4
      月3日送交荃紡針織企業社，此亦等同同時已完成原告與
      羽順公司間之實際交貨。嗣原告因考慮存放，再通知將貨
      載至昕達公司保管。」，然果係如此，則自4月3日起該置
      放於荃紡針織企業社之紗料，即屬原告公司所有，其處分
      權已歸屬原告，豈有任由羽順公司於96年4月13日自荃紡
      針織企業社載走該紗料之事？足證原告上開主張，顯無足
      採。
  六、96年6月12日查封扣押時，昕達公司之法定代理人高宗慶
      先稱係原告所有而寄放在該處，又改稱係羽順公司所有，
      因羽順公司積欠伊款項，欲以該扣押之系爭壓克力紗抵債
      ，被告之執行代理人戊○○即謂既係羽順公司所有，先予
      查封，昕達公司再參與分配，而請求鈞院民事執行處查封
      。查封筆錄記載略以第三人昕達公司法代高宗慶表示系爭
      壓克力紗為昕群公司所寄放，債權人代理人堅持查封，本
      院依債權人指封實施查封，其記載並不完整，且查封筆錄
      都是先簽，內容都還沒有記，事實上高宗慶亦有表示係羽
      順公司所有，而欲以之抵償其欠債之語。
  七、系爭壓克力紗種，除被告有生產外，台化、中和、義隆等
      紡織公司均有生產，且尚有進口者，故貨源不虞匱乏。而
      經營企業者，係考量增加其流動資金之數額，減少庫存。
      原告亦與被告有購貨交易往來，原告如有需用A48壓克力
      紗，隨時市場採購即可購得，焉有花費一筆資金購買紗料
      再委託他人保管兩年，減少流動資金而增加庫存致不利於
      營運之理，顯違情理，足証原告主張不足採信。羽順公司
      向被告詐得壓克力紗等貨物後，將詐得貨物置放於昕達公
      司，故本件查封扣押（或承受）羽順公司置放於昕達公司
      之壓克力紗，本無違法。原告提起本件異議之訴，即顯無
      理由。
  八、對於證人丙○○證詞之意見：
  (一)查證人丙○○稱：「（提示96執全助196號卷附羽順公司
      的陳報狀予證人丙○○，是不是你寫的？）是。會知道那
      批貨是昕達的，是因為昕群公司叫我把那批貨送到昕達那
      邊去，所以我覺得那批貨是昕達的。……確實是原告叫我
      送的。」云云，並不實在。蓋證人丙○○亦證稱：「他們
      （應指昕群）沒有告訴我為什麼要把貨載到昕達。」，按
      原告若有指示證人丙○○把貨載運到昕達，則一般有兩種
      情形，原告賣貨予昕達或原告委託昕達公司加工生產，證
      人丙○○既不知原告為何要把貨載到昕達，則大可於陳報
      狀中載明係原告要求伊送到昕達，不知悉為何人所有，焉
      有覺得那批貨是昕達的而於陳報狀中表示為昕達所有之理
      ？
  (二)次查證人丙○○稱：「我有在3月26日及4月13日到荃紡把
      貨載出來，這二次是我們出的車，不是荃紡出的車，貨我
      載到昕達，我還記得是因為原告把資料拿給我看，是我叫
      車載的，運費是昕群直接拿給我，應該是開票裏面，我再
      拿給貨運公司，……。」云云，貨是證人丙○○去載的，
      固屬實在，惟原告主張是荃紡受伊指示載貨至昕達，並由
      原告支付運費予昕達，與上開證人丙○○所證矛盾不一。
  (三)由 (一)、(二)可知，系爭壓克力紗應為羽順公司所有，
      因羽順公司存放於昕達公司之貨物為脫免遭被告昱德公司
      查封，故與原告昕群公司及第三人昕達公司勾串，先於執
      行中，昕達公司主張係原告昕群公司所有，而羽順公司主
      張係昕達公司所有，互核顯然不一，再於本案訴訟中，羽
      順公司負責人丙○○雖改稱係原告昕群公司向伊購買而為
      原告所有，以附合原告及第三人群達公司之主張，惟就何
      人自荃紡針織企業社將貨載到昕達公司？運費係何人支付
      ？證人丙○○又與原告主張不一，渠等所述即難採信，設
      若原告有向羽順公司購買系爭壓克力紗，當不致如此。
  (四)系爭壓克力紗係羽順公司向被告昱德公司購買，指送到荃
      紡針織企業社，有昱德公司出貨單可稽，故證人丙○○稱
      ：「……4月2日是他向我們訂貨，4月2日我就會寫出貨單
      。這批貨是由昱德公司交到昕群指定之地方，交到哪裡因
      為他有很多批貨我忘記了，貨是由昱德直接交付昕群不是
      由我。」云云，並不實在。
  (五)經本院提示統一發票，問是不是你開給昕群公司？證人丙○○證稱：這張統一發票不見得之與前面所說得那批貨有
      關係」，嗣又改稱：「這張統一發票確實是用來證明原證
      二出貨單那筆貨款」云云；其証辭反覆。本院另提示735,
      000元支票，問是不是昕群開給你們的？丙○○證稱：是
      ，是用來付我的貨款，是付哪壹批貨我不記得」，但嗣即
      改稱：「這張支票跟付前面統一發票的貨款一定有關」云
      云，其證辭閃爍不定，自無足採信。
  九、對於證人丁○○證詞之意見：
   (一)查證人丁○○證稱：「……在法院查封的時候我有跟昱
       德說貨是昕群的，當初他們問的時候我說那裡面有三批
       貨，有些是羽順的，有些是我的，有些是昕群的，……
       當初他們是希望我先配合他們先扣押，之後再去訴訟，
       ……那天我沒有跟法院的人說要用羽順在我這裡的貨抵
       ，應該是他們會錯意，法院查封那天我沒有打電話通知
       昕群，我是在查封完後法院的人走了才通知，正在查封
       的時候，我是跟昱德公司叫他們跟昕群公司聯絡，……
       」云云，亦不實在。蓋查封當天，若非丁○○改稱貨是
       羽順公司所有，則法院不可能查封。另參酌證人戊○○
       證稱：「指封時丁○○原先說那些東西是屬於昕群所有
       ，不讓我們查封，後來經過協商後才改稱那是羽順公司
       寄放，羽順公司有欠他錢所以他要抵債，協商內容是之
       前我們有查詢過那些東西是羽順公司把東西寄放在昕達
       那裡，我們有說會請警局調查他有沒有收受贓物，所以
       他才又改稱東西是羽順。後來我們有跟他說先查封請他
       在併案執行。當時我有聽到丁○○聯絡昕群的人，……
       」等語（鈞院96年11月14日言詞辯論筆錄），足稽證人
       丁○○於查封時並未證述查封物品分屬三家公司所有，
       且於查封時證人丁○○確實有與原告昕群公司連繫，其
       上開證述，顯屬不實。
   (二)次查證人丁○○證稱：「（為何當時不提出保管書？）
       當時我跟法院說那些貨是昕群的時候並沒有要求我提出
       保管書」，固非不實，惟保管書係昕達公司自己所執有
       ，外人並不知悉，昕達若不自己提出，法院亦無義務命
       其提出，況若當場提出保管書即可證明係昕群所有而避
       免查封，若確有保管一節，焉有昕達公司不提出，以捍
       衛昕群公司及伊自己權益之理？故證人丁○○接續稱：
       「我認為那時候他們都不要證據，他們的態度都是先查
       封再說。」，則顯非實在。
   (三)復查證人丁○○證稱：「（請求鈞院提示96執全助196
       號卷第44、5頁聲明異議狀予證人（提示），請問證人聲
       明異議狀查封物品附表，編號一、二都是昕群公司的物
       品，與證人剛才所述不一樣？）……當初是因為訴訟費
       用的問題，所以我們一起由昕群提出異議，後來又認為
       一旦訴訟了法官認定會有矛盾，所以就改昕群訴訟他們
       自己的，我的就放棄，……。」云云，亦不實在。蓋該
       聲明異議狀係昕達公司之異議狀，昕群公司並無聲明異
       議狀，故怎係由昕群公司聲明異議？再，查封物品清單
       編號1之壓克力羊毛紗30箱，果係昕達公司所有，其雖先
       聲明異議卻不繼續提起第三人異議之訴，顯與常情有違
       。
   (四)末查，就忠縉公司部分，證人丁○○固承認昕群公司有
       傳真發票到昕達公司，惟否認係由伊打電話給昕群公司
       ，證稱係忠縉公司的人自己打電話與昕群公司聯絡云云
       ，則不實在，此參照上開證人戊○○之證詞，即明。此
       外，併可傳訊忠縉公司負責人黃忠仁證實之。故依證人
       戊○○之證詞可知證人丁○○既有與原告昕群公司聯絡
       ，原告昕群公司竟不傳真伊向羽順公司購買系爭壓克力
       紗之訂紗單、統一發票及保管書等證明文件至昕達公司
       ，以證明系爭壓克力紗為原告昕群公司所有，豈有是理
       乎？從而，證人丁○○證稱查封當時伊未通知昕群公司
       ，以避開昕群公司傳真發票（對忠縉公司部分）予昕達
       公司之矛盾，足稽伊所證為不實。本外，本件訴訟中，
       查封之系爭壓克力紗遭被告聲請鈞院以97年度執助乙字
       第203號強制執行事件拍賣並由伊承受，強制執行程序已
       合法終結，原告並非系爭壓克力紗之所有權人，並未因
       系爭壓克力紗之拍賣而受損害等語置辯。並聲明：(一)原
       告之訴駁回。(二)如受不利判決，願供擔保，請准宣告免
       為假執行。
參、兩造不爭執之事項：
  一、本院96年度執全助字第196號假扣押強制執行事件，為債
      權人即被告聲請本院扣押債務人羽順公司之財產，並於96
      年6月12日至昕達公司處查封系爭壓克力紗。
  二、原告所提出之向羽順公司購買系爭壓克力紗之統一發票金
      額672,735元與支票面額735,000元不符。
  三、羽順公司向被告所訂購之A48壓克力紗14,900磅，先送至
      荃紡針織企業社，由該社負責人高旭平於96年4月3日簽收
      ，後羽順公司再於96年4月13日載走。
  四、隨同被告前往查封扣押之忠縉興業有限公司負責人黃忠仁
      於查封當日發現羽順公司向忠縉公司購買之紗品，亦在昕
      達公司處所，疑係昕達公司收受贓物，經報案後，彰化縣
      和美分局線西分駐所警員到場，惟昕達公司辯稱係原告向
      羽順公司購買寄存於該處，並連繫原告傳真購買之發票到
      昕達公司，因原告提出提出證明，警員始離去。
  五、原告及昕達公司於查封當日並未提出保管書或任何證物。
  六、本院96年度執全助字第196號假扣押強制執行事件中，羽
      順公司於96年7月17日具狀表示系爭壓克力紗為昕達公司
      所有。
肆、兩造爭執事項：
    系爭壓克力紗究否屬原告所有？
伍、得心證之理由：
  一、原告原先主張依據強制執行法第15條規定提起第三人異議
      之訴，聲明：鈞院96年度執全助字第196號假扣押強制執
      行事件，就原告所有壓克力紗（A1/48NM）122包（每包重
      100磅）所為之強制執行程序，應予撤銷。嗣因本件訴訟
      中，查封之系爭壓克力紗遭被告聲請鈞院以97年度執助乙
      字第203號強制執行事件違法拍賣，並由被告承受，致強
      制執行程序終結，即不得提起第三人異議之訴，然此係情
      事變更，依據民事訴訟法第255條第1項第4款規定，因情
      事變更而以他項聲明代替最初之聲明，改為聲明：被告應
      將系爭壓克力紗返還原告，如無法返還時，屬侵權行為，
      應賠償系爭壓克力紗之價金672,735元及自96年6月12日起
      按年息百分之5計算之利息，於法應予許可。其後，原告
      再減縮聲明求為判決：被告應賠償原告524600元及自96年
      6月12日起按年息百分之5計算之利息，核屬減縮訴之聲明
      ，揆諸同條項第3款規定，於法亦應予許可。
  二、原告主張系爭壓克力紗為原告於96年3月26日間向羽順公
      司訂購，且已付清貨款。又原告採購系爭壓克力紗後，因
      染整廠存放空間不夠之緣故，原告遂將系爭壓克力紗委託
      昕達公司保管存放等情，固據原告提出訂紗單、出貨單、
      統一發票、支票、保管書等影本為證，被告對於原告提出
      之支票認與系爭壓克力紗之買賣無涉，且否認原告提出之
      訂紗單、出貨單、統一發票、保管書之真正，並以上揭前
      詞置辯等語。經查，本院96年度執全助字第196號假扣押
      強制執行事件中，羽順公司於96年7月17日具狀表示系爭
      壓克力紗為昕達公司所有，此有本院調閱之96年度執全助
      字第196號假扣押強制執行卷宗可稽，若系爭壓克力紗果
      為原告向羽順公司所訂購，則羽順公司豈有不知之理，又
      豈會向本院執行處聲明表示系爭壓克力紗為昕達公司所有
      ？又原告提出之735,000元之支票雖經羽順公司兌現，此
      有卷附金額第一商業銀行大稻埕分行函文可稽，惟其金額
      與統一發票之金額672,735元顯然不符，僅能證明原告與
      羽順公司間有金錢往來，並不能證明系爭支票確為支付系
      爭壓克力紗之價金。雖原告主張係因羽順公司央請原告於
      預付貨款時，多預付一些額度，以供其資金週轉所致，惟
      此為被告所否認，原告對其此部分主張又未能舉證以實其
      說，原告此部分主張自不足採。再被告於昕達公司查封系
      爭壓克力紗時，若系爭壓克力紗果係原告委託昕達公司保
      管，則原告及昕達公司公司手上應各保有保管書，則原告
      縱使查封當時不在現場不及提出保管書，惟昕達公司實無
      不及提出之理。另被告抗辯96年6月12日查封扣押時，昕
      達公司之法定代理人高宗慶先稱係原告所有而寄放在該處
      ，又改稱係羽順公司所有，前後供述矛盾，因羽順公司積
      欠伊款項，欲以該扣押之系爭壓克力紗抵債等情，亦據證
      人戊○○到庭證述明確。況且高宗慶改稱係羽順公司寄放
      欲抵債若屬實，據此則不難理解羽順公司為何會具狀表明
      壓克力紗為昕達公司所有。此外，被告辯稱羽順公司所訂
      購之A48壓克力紗14,900磅，羽順公司指定送至荃紡針織
      企業社，由該社負責人高旭平於96 年4月3日簽收，該批
      14,900磅貨物依荃紡針織企業社於鈞院96年度執全助字第
      187號假扣押事件，所提出之96 年6月7日聲明異議狀指出
      ，羽順公司係於96年4月13日載走，則羽順公司焉可能於
      96年4月2日出貨給原告公司乙節，亦據被告提出貨單及聲
      明異議狀為證，原告對被告提出之出貨單及聲明異議狀之
      真正亦不爭執，另主張羽順公司於96年4月2日（會計上）
      出貨，係依原告之指示送交至荃紡針織企業社，縱由被告
      直接將貨於4月3日送交荃紡針織企業社，此亦等同同時已
      完成原告與羽順公司間之實際交貨云云，惟查，自96年4
      月3日起該置放於荃紡針織企業社之紗料，設若屬原告所
      有，其處分權已歸屬原告，豈有任由羽順公司於96年4月
      13日自荃紡針織企業社載走該紗料之事？是原告上開主張
      及所提出之訂紗單、出貨單、統一發票及保管書俱不足採
      信。
  三、次查證人丙○○於台灣板橋地方法院檢察署97年度交查字
      第761號詐欺案接受訊問時稱：「有一批貨被法院拍賣一
      百五十萬元，所以我欠的貨款只剩三百多萬」等語，此有
      該署97年7月10日詢問筆錄附卷可稽，益見係指本院上開
      執行事件拍賣羽順公司所有系爭壓克力紗（扣押的物品共
      有三批，包含系爭壓克力紗）無誤。
  四、衡諸一般商人購買紗之目的，載於迅速轉售圖利，原告主
      張向羽順公司購買系爭壓克力紗（96年4月2日出貨給原告
      ），且寄放於昕達公司保管存放，迄96年6月12日查封扣
      押時猶未取回，有違一般經驗法則與常情，亦不足採信。
  五、綜上所述，本件原告既不能證明系爭壓克力紗屬原告所有
      ，則原告依據侵權行為之法律關係，主張系爭壓克力紗如
      無法返還時，被告應賠償系爭壓克力紗返還時之價金524,
      600元及自96年6月12日起按年息百分之5計算之利息云云
      ，即屬無據，應予駁回。
  六、本件事證已明確，兩造其餘攻擊或防禦防方法，核對判決
      結果無影響，爰不逐一論列。
陸、訴訟費用負擔之依據：民事訴訟法第78條。
中    華    民    國    97    年    9    月    3    日
                  民事第一庭    法  官  施坤樹
以上正本係照原本作成。
如對判決上訴，應於判決送達後20日內向本院提出上訴狀（須附
繕本）。
中    華    民    國    97    年    9    月    16    日
                                書記官  施嘉玫


司法院資訊處製作；財團法人民間司法改革基金會備份。
